臺灣高等法院高雄分院刑事判決　　　　 94年度上訴字第442號
上　訴　人　台灣高雄地方法院檢察署檢察官
被　　　告　甲○○
上列上訴人因被告違反毒品危害防制條例案件，不服台灣高雄地
方法院94年度訴字第214號，中華民國94年2月25日第一審判決（
起訴案號：台灣高雄地方法院檢察署93年度毒偵字第7686號，併
案案號：臺灣高雄地方法院檢察署94年度毒偵字第2232、2275、
2279號），提起上訴，本院判決如下：
    主  文
原判決撤銷。
甲○○連續施用第一級毒品，處有期徒刑壹年陸月。海洛因伍小
包（毛重壹點肆公克）沒收銷燬之；針筒壹支，沒收。
    事  實
一、甲○○前因違反肅清煙毒條例案件，先後經本院及台灣高雄
    地方法院分別以民國81年度上訴字第1043號、81年度訴字第
    2870號判處有期徒刑3 年2 月、3 年4 月確定，經合併接續
    執行，於84年7 月6 日假釋出監，嗣復於假釋期間違反肅清
    煙毒條例案件，經台灣高雄地方法院以85年度訴字第2378號
    判處有期徒刑3 年8 月確定，並撤銷上開假釋，殘刑3 年5
    月又29日，經合併接續執行，復於89年5 月6 日縮短刑期假
    釋出監，縮刑期滿日為92年8 月5 日，假釋期間復因再施用
    毒品，經法務部以91年12月30日法矯字第91 0047140號函令
    撤銷假釋，尚有假釋殘刑未予執行，故未能以已執行完畢論
    （未構成累犯）。又甲○○於92年間復因施用毒品案件，經
    台灣高雄地方法院裁定送勒戒處所觀察、勒戒後，認有繼續
    施用毒品之傾向，再經台灣高雄地方法院裁定令入戒治處所
    施以強制戒治，至93年5 月19日戒治期滿執行完畢釋放，並
    由臺灣高雄地方法院檢察署檢察官於93年6 月28日以93年度
    戒毒偵字第713 號為不起訴處分確定。詎甲○○仍不知悔改
    ，明知海洛因係毒品危害防制條例所列管之第一級毒品，非
    經許可不得持有、施用，竟仍於戒治執行完畢釋放後5 年內
    ，自93年7 月間某日起至94年3 月11日止，在高雄市旗津區
    復興1 巷18號住處等地，以針筒注射之方式，施用第一級毒
    品海洛因多次，平均每隔1 、2 日施用1 次。嗣依序於93年
    10月28日下午2 時30分許，因警持搜索票前往高雄市旗津區
    ○○○路212 號搜索姜自印（另案偵辦中）時在場，經甲○
    ○同意後採集其尿液送驗，發現呈海洛因代謝後之嗎啡陽性
    反應而獲悉上情；又於93年12月26日5 時10分許，在高雄市
    旗津區復興一巷18號前，為警攔檢，經甲○○查獲同意後採
    集其尿液送驗，發現呈海洛因代謝後之嗎啡陽性反應而查獲
    ；再於94年1 月21日11時10分許，在高雄市旗津區海岸公園
    ，因行跡可疑，為警攔查獲，並扣得第一級毒品海洛因1 小
    包（毛重0.3 公克）；復於94年1 月26日18時50分許，在高
    雄市旗津區○○○路635 號旗津國小前，為警查獲，並扣得
    第一級毒品海洛因1 小包（毛重0.2 公克）及甲○○所有供
    施用第一級毒品所用之針筒1 支；另於94年1 月27日上午11
    時許，在高雄市旗津區○○○路900 巷口，為警查獲，並扣
    得第一級毒品海洛因2 小包（毛重0.6 公克）；又於94年3
    月11日中午12時10分許，在高雄市○○區○○路1 巷巷口，
    為警查獲，並扣得海洛因1 小包（毛重0.3 公克）。
二、案經高雄市政府警察局鼓山分局移送台灣高雄地方法院檢察
    署檢察官偵查起訴暨聲請併案審理。
    理  由
一、本件被告所犯為死刑、無期徒刑、最輕本刑為3 年以上有期
    徒刑以外之罪，其於準備程序中就被訴事實為有罪之陳述，
    經告知簡式審判程序之旨，並聽取當事人之意見後，本院認
    為適宜獨任進行簡式審判程序，而裁定進行簡式程序審理，
    合先敘明。
二、前開犯行，業據被告甲○○於本院審理時坦承不諱，並有海
    洛因5 小包（合計毛重1.4 公克）及注射針筒1 支扣案可稽
    。而扣案之海洛因5 小包經送鑑定結果均含有海洛因成分，
    有法務部調查局鑑定通知書附卷可憑。另被告6 次為警查獲
    後經警採集其尿液送高雄市立凱旋醫院檢驗結果，均呈第一
    級毒品海洛因代謝後嗎啡之陽性反應，此有該院濫用藥物尿
    液檢驗報告書、高雄市政府警察局鼓山分局查獲毒品案件嫌
    疑人尿液代碼姓名對照登記表附於警卷可稽。被告前開自白
    核與事實相符，堪予採信。再被告前因施用毒品案件，經台
    灣高雄地方法院裁定送觀察、勒戒後，認有繼續施用毒品之
    傾向，再經台灣高雄地方法院裁定送強制戒治，戒治完畢於
    93 年5月19日釋放，並由臺灣高雄地方法院檢察署檢察官為
    不起訴處分確定等情，亦有臺灣高等法院被告全國前案紀錄
    表、被告刑案資料查註紀錄表各乙份在卷可稽，其於5 年內
    再分別施用第一級毒品海洛因，依93年1 月9 日修正施行之
    毒品危害防制條例規定，應予以論罪科刑。
三、按海洛因係屬毒品危害防制條例第2 條第2 項第1 款所稱之
    第一級毒品，是被告於前開時地，施用海洛因之行為，係犯
    該條例第10條第1 項之施用第一級毒品罪。被告自93年7 月
    間某日起至93年10月27日止、自93年10月29日起至94年3 月
    11日止，多次施用第一級毒品犯行，雖未經公訴人起訴，惟
    此部分與公訴人起訴部分，有連續犯之裁判上一罪關係，本
    院自得併予審理。被告持有海洛因後進而施用，其持有之低
    度行為應為施用之高度行為所吸收，不另論其非法持有第一
    級毒品毒品罪。另被告多次施用第一級毒品海洛因犯行，時
    間密接，犯罪構成要件相同，顯係基於概括犯意為之，應依
    連續犯規定論以一罪，並加重其刑。
四、被告犯罪事證明確，原審法院予以論罪科刑，固非無據。惟
    查：檢察官聲請併案審理部分即被告自93年7 月間某日起至
    93年10月27日止、自93年10月29日起至94年3 月11日止，多
    次施用第一級毒品海洛因犯行，原判決未及併予裁判，尚有
    未洽。檢察官上訴意旨執此指摘原判決不當，為有理由，應
    由本院撤銷原判決，另為適法之判決。爰審酌被告前已有施
    用毒品之不良素行，歷經觀察勒戒及強制戒治後，猶施用之
    ，顯見其戒毒意志不堅，且施用期間甚長，次數甚多，本不
    宜寬貸，惟念其施用毒品乃自戕行為，對社會造成之危害尚
    非直接，且犯後坦承犯行，態度良好等一切情狀，量處如主
    文第2 項所示之刑，以資警惕。扣案之海洛因5 小包（合計
    毛重1.4 公克），應依毒品危害防制條例第18條第1 項前段
    規定宣告沒收銷燬之。另扣案之針筒1 支，係被告所有供犯
    施用海洛因罪所用之物，業據被告供明，併依刑法第38條第
    1 項第2 款規定宣告沒收。
據上論結，應依刑事訴訟法第369 條第1 項前段、第364 條、第
299 條第1 項前段、第273 條之1 第1 項，毒品危害防制條例第
10條第1 項、第18條第1 項前段，刑法第11條、第56條、第38條
第1 項第2 款，判決如主文。
本案經檢察官陳國全到庭執行職務。
中　　華　　民　　國　　94　　年　　5 　　月　　12　　日
　　　　　　　　　刑事  第六庭  審判長法　官  王憲義
　　　　　　　　　　　　　　　　　    法　官  張盛喜
　　　　　　　 　 　　　　　　　　　　法　官  范惠瑩
以上正本證明與原本無異。
如不服本判決應於收受本判決後10日內向本院提出上訴書狀，其
未敘述上訴理由者，並得於提起上訴後10日內向本院補提理由書
狀（均須按他造當事人之人數附繕本）「切勿逕送上級法院」。
中　　華　　民　　國　　94　　年　　5 　　月　　13　　日
　　　　　　　　　　　　　　　　　　　書記官  魏文常
附錄：本案論罪科刑法條全文
毒品危害防制條例第10條第1項
施用第一級毒品者，處6月以上5年以下有期徒刑。
